# 政府在招商引资中以低于公允价值出租或出售给企业资产的差价部分是否应该计入政府补助

提问人：sybspxcpa 时间：2021-11-21 11:12:08
陈版，
近期，北注协专家提示[2021]第 3 号——实务案例解析案例二涉及政府补助有如下观点：
“一些地方政府为了招商引资或鼓励创业投资，将产业园区内的房产以低于公允价值的价格出租给企业。理论上这也属于政府对企业的无偿经济支持，但没有纳入本准则的范围，理由是：一方面这种支持不涉及资产的直接转移；另一方面，如果企业按照公允价值确认相关租赁成本、同时按照公允价值和实际租金的差额确认政府补助，这种做法对净利润的影响与企业按照实际租金确认相关租赁成本对净利润的影响基本一致，前一种做法还需要企业估计租金的公允价值。所以从简化实务的角度出发，通常情况下这种不涉及资产直接转移的政府补助不纳入本准则的范围。” 就本案例而言，如果公司购买的“公共租赁住房”的价格低于其公允价值，公允价值与实际交易价格之间的差额，理论上也属于政府对企业的一种无偿经济支持。但如上文所述，不涉及资产直接转移的经济支持没有纳入《企业会计准则第 16 号——政府补助》准则规范的范围。因此，本案例不涉及政府补助。”
请教陈版：上述观点是否符合业务实质及政府补助准则规定？本人不赞同上述观点中“不涉及资产的直接转移”的判断，使用权资产也是资产；本人认为：政府在招商引资过程中以低于公允价值出租或出售给企业资产的差价部分应该计入政府补助（符合“政府补助附有一定条件，但与政府补助的无偿性并无矛盾”情况下）。
以上，请陈版指正！谢谢

回答人：chenyiwei
个人不赞同上述专家提示观点。这类交易中仍包含政府补助因素。尽管企业如果选择采用净额法处理，则报表列报的效果与不单独确认政府补助没有差异，但对于IPO公司、上市公司和其他公众公司而言，还会涉及到非经常性损益的认定问题。